# 结构化主体清算与并表

提问人：金宝 妈 咪 时间：2022-10-28 10:05:18
请教陈版主：
如果A公司控制的结构化主体，例如信托计划，本期完成了清算工作，则此信托计划的本期财务数据（本期利润表数据）是否应纳入A公司本期的合并报表中？

回答人：chenyiwei
合并报表中需要纳入其年初至清算完成日的财务数据。也就是相当于将其本期内的全部财务数据（其中期末资产负债表各项目为零）纳入合并报表。